【裁判字號】    99,審訴,759
【裁判日期】    991210
【裁判案由】    違反毒品危害防制條例
【裁判全文】
臺灣新竹地方法院刑事宣示判決筆錄     99年度審訴字第759號
公  訴  人  臺灣新竹地方法院檢察署檢察官
被      告  陳奕霖原名：陳坤.
指定辯護人  本院公設辯護人林建和
上列被告因違反毒品危害防制條例案件，檢察官提起公訴（99年
度毒偵字第1545號）後，聲請改依協商程序而為判決，本院於中
華民國99年12月10日下午4 時，在本院刑事第十一法庭宣示判決
，出席職員如下：
                審判長法  官  劉兆菊
                      書記官  林兆嘉
                      通  譯  邱立杰
法官起立朗讀判決主文、犯罪事實要旨、處罰條文，及告以上訴
限制、期間並提出上訴狀之法院，且諭知記載其內容：
一、主  文：
    陳奕霖施用第一級毒品，處有期徒刑陸月，如易科罰金，以
    新臺幣壹仟元折算壹日；扣案之第一級毒品海洛因貳包（驗
    餘淨重共計壹點捌捌公克），均沒收銷燬之；扣案之毒品分
    裝工具貳個、電子磅秤壹個，均沒收之。又施用第二級毒品
    ，處有期徒刑月，如易科罰金，以新臺幣壹仟元折算壹日
    ；扣案之第二級毒品甲基安非他命包（毛重分別為零點肆
    肆公克、零點捌公克、零點陸陸公克），均沒收銷燬之；
    扣案之玻璃球吸食器貳個、毒品分裝工具貳個、電子磅秤壹
    個，均沒收之。應執行有期徒刑捌月，如易科罰金，以新臺
    幣壹仟元折算壹日；扣案之第一級毒品海洛因貳包（驗餘淨
    重共計壹點捌捌公克）、第二級毒品甲基安非他命包（毛
    重分別為零點肆肆公克、零點捌公克、零點陸陸公克），
    均沒收銷燬之；扣案之玻璃球吸食器貳支、毒品分裝工具貳
    個、電子磅秤壹個，均沒收之。
二、犯罪事實要旨：
（一）陳奕霖前於民國99年間，因施用第一、二級毒品案件，經
      本院於99年3 月2 日以99年度毒聲字第43號裁定送觀察、
      勒戒後，認無繼續施用毒品之傾向，於99年5 月12日執行
      完畢釋放出所，經臺灣新竹地方法院檢察署檢察官於99年
      5 月12日以99年度毒偵字第170 、449 號為不起訴處分確
      定；又於99年間，因施用第一、二級毒品案件，經本院於
      99年11月5 日以99年度竹簡字第515 號判決分別判處有期
      徒刑6 月、3 月，定應執行有期徒刑8 月。
（二）詎陳奕霖仍未戒除毒癮，於前開觀察、勒戒執行完畢釋放
      出所後5 年內，復基於施用第一級毒品海洛因之犯意，於
      99年9 月5 日下午為警查獲前之某時許，在其停放於新竹
      市○○路、中華路口之懸掛車牌號碼GZ-1667 號自用小客
      車（原車牌號碼為5E-7275 號，引擎號碼為VQ00000000號
      ）車內，以將第一級毒品海洛因摻入香菸內點燃後吸取煙
      霧之方式，非法施用第一級毒品海洛因1 次；另基於施用
      第二級毒品甲基安非他命之犯意，於99年9 月4 日下午2
      時許，在新竹縣新豐鄉○○路某網咖內，以將第二級毒品
      甲基安非他命放入玻璃球吸食器內燒烤後吸取煙霧之方式
      ，非法施用第二級毒品甲基安非他命1 次。嗣於99年9 月
      5 日晚間6 時30分許，在新竹市○○路、中華路口，因竊
      盜案件為警查緝並執行附帶搜索時，當場查獲並扣得其所
      有之第一級毒品海洛因2 包（毛重分別為0.92公克、1.57
      公克）、第二級毒品甲基安非他命3 包（毛重分別為0.44
      公克、0.38公克、0.66公克）、玻璃球吸食器2 支、毒品
      分裝工具2 個、電子磅秤1 個、零錢包2 個，及車牌號碼
      GZ-1667 號車牌2 面（業已發還該車牌之原領用人領回）
      ；復經陳奕霖同意採集其尿液送驗後，結果呈可待因、嗎
      啡、安非他命、甲基安非他命陽性反應，始查悉上情。
（三）案經新竹市警察局第一分局報告臺灣新竹地方法院檢察署
      檢察官偵查起訴後，經檢察官聲請認罪協商判決，由本院
      合議庭裁定由受命法官獨任改依協商程序而為判決。
三、處罰條文：
    毒品危害防制條例第10條第1 項、第2 項、第18條第1 項前
    段，刑法第11條、第51條第5 款、第41條第1 項前段、第2
    項、第8 項、第38條第1 項第2 款。
四、沒收、沒收銷燬及不另為沒收之諭知：為警所扣得之第一級
    毒品海洛因2 包（毛重分別為0.92公克、1.57公克，驗餘淨
    重共計1.88公克），有法務部調查局濫用藥物實驗室鑑定書
    99年10月1 日調科壹字第09923021770 號函1 份附卷可佐，
    見99年度毒偵字第1545號偵查卷第61頁，保管字號：99年度
    白字第159 號，扣押物品清單見上偵查卷第56頁），屬毒品
    危害防制條例第2 條第2 項第1 款所定之第一級毒品；又扣
    案之第二級毒品甲基安非他命3 包（毛重分別為0.44公克、
    0.38公克、0.66公克，保管字號：99年度院安字第172 號，
    扣押物品清單見本院卷第9 頁），屬毒品危害防制條例第2
    條第2 項第2 款所定之第二級毒品，與上開扣案之第一級毒
    品海洛因2 包均係違禁物，均應依毒品危害防制條例第18條
    第1 項前段規定，諭知沒收銷燬之；至驗罄部分，已失其違
    禁物之性質，爰不另為沒收銷燬之諭知，併予敘明。另扣得
    之玻璃球吸食器2 支、毒品分裝工具2 個、電子磅秤1個 （
    保管字號：99年度院保字第702 號，扣押物品清單見本院卷
    第11頁），均係被告陳奕霖所有且供其施用第一級毒品海洛
    因及第二級毒品甲基安非他命所用之物，業據被告陳奕霖供
    承在卷（見上開偵查卷第52頁，本院卷第14頁背面），爰依
    刑法第38條第1 項第2 款規定，均宣告沒收之。至扣案之零
    錢包2 個（保管字號：99年度院保字第702 號，扣押物品清
    單見本院卷第11頁），雖為被告陳奕霖所有，然難認與本件
    施用第一、二級毒品之犯行有關，自不另為沒收之諭知，末
    此敘明。
五、協商判決除有刑事訴訟法第455 條之4 第1 項第1 款於本訊
    問程序終結前，被告撤銷協商合意或檢察官撤回協商聲請者
    ；第2 款被告協商之意思非出於自由意志者；第4 款被告所
    犯之罪非第455 條之2 第1 項所定得以協商判決者；第6 款
    被告有其他較重之裁判上一罪之犯罪事實者；第7 款法院認
    應諭知免刑或免訴、不受理者情形之一，及違反同條第2 項
    「法院應於協商合意範圍內為判決；法院為協商判決所科之
    刑，以宣告緩刑或2 年以下有期徒刑、拘役或罰金為限」之
    規定者外，檢察官與被告均不得上訴。
六、如有前項得上訴之情形，得自收受宣示判決筆錄送達之日起
    10日內，向本院提出上訴書狀，上訴於第二審法院。
本案經檢察官洪期榮到庭執行職務。
中    華    民    國    99    年    12    月    10    日
                  刑事第九庭    書  記  官  林兆嘉
                                審判長法官  劉兆菊
以上筆錄正本係照原本作成。
中    華    民    國    99    年    12    月    10    日
                                書  記  官  林兆嘉
附錄本案論罪科刑法條：
毒品危害防制條例第10條
施用第一級毒品者，處6月以上5年以下有期徒刑。
施用第二級毒品者，處3年以下有期徒刑。

司法院資訊處製作；財團法人民間司法改革基金會備份。
